【裁判字號】    97,訴,812
【裁判日期】    970324
【裁判案由】    毒品危害防制條例
【裁判全文】
臺灣板橋地方法院刑事判決               97年度訴字第812號
公  訴  人  臺灣板橋地方法院檢察署檢察官
被      告  甲○○
上列被告因違反毒品危害防制條例案件，經檢察官提起公訴（96
年度毒偵字第10051 號），因被告於準備程序中就被訴事實為有
罪之陳述，經本院合議庭裁定由受命法官獨任進行簡式審判程序
，並判決如下：
    主  文
甲○○施用第一級毒品，累犯，處有期徒刑壹年。扣案之海洛因
貳包（合計淨重共零點玖陸公克）及甲基安非他命壹包（驗餘淨
重零點壹參公克），均沒收並銷燬；包裝前開海洛因之外包裝袋
貳只、甲基安非他命之外包裝袋壹只、吸食器壹組、分裝袋參拾
個及電子磅秤壹個，均沒收之。
    事  實
一、甲○○前因施用毒品案件，經本院以88年度毒聲字第2385號
    裁定送觀察、勒戒，因認有繼續施用毒品之傾向，令入戒治
    處所施以強制戒治，於89年11月8 日（起訴書誤載為89年5
    月10日）強制戒治期滿執行完畢，並經台灣板橋地方法院檢
    察署檢察官以89年度戒毒偵字第835 號為不起訴處分確定；
    又因施用毒品案件，經臺灣台北地方法院以90年度毒聲字第
    2521號裁定令入戒治處所施以強制戒治，於91年8 月21日停
    止戒治，所餘期間付保護管束，至91年11月16日保護管束期
    滿未經撤銷，視為強制戒治期滿，另經台灣台北地方法院以
    91年度簡字第390 號判處有期徒刑5 月確定，於92年4 月25
    日縮刑期滿執行完畢，復因施用毒品，經本院以96年度簡字
    第3770號判處有期徒刑6 月，減為有期徒刑3 月。竟於強制
    戒治執行完畢釋放後5 年內，再犯上開施用毒品案件後，復
    基於同時施用第一級毒品海洛因及第二級毒品甲基安非他命
    之故意，於96年12月9 日下午1 時許，在臺北縣中和市○○
    路293 之3 號13樓之住處，以將海洛因及甲基安非他命置入
    玻璃球燒烤產生煙霧之方式，同時施用海洛因及甲基安非他
    命1 次。嗣於同年月9 日13時許，為警持搜索票於上址執行
    搜索，並扣得海洛因2 包（合計淨重0.96公克）、甲基安非
    他命1 包（淨重0.18克，取樣0.05公克鑑定，剩餘0.13公克
    ）、甲○○所有供施用上開毒品所用、所預備之吸食器1 組
    、分裝袋30個、電子磅秤1 個，另採集其尿液送驗後，呈甲
    基安非他命及嗎啡陽性反應，始查悉上情。
二、案經臺北縣政府警察局板橋分局報告台灣板橋地方法院檢察
    署檢察官偵查起訴偵辦。
    理  由
一、上揭施用第一級毒品海洛因、第二級毒品甲基安非他命等事
    實，均據被告甲○○於警詢、偵查中及本院審理時坦承不諱
    ，而被告為警查獲時採集之尿液，經送驗結果均呈嗎啡及甲
    基安非他命陽性反應，此有台灣檢驗科技股份有限公司CH/2
    007/C0687 號濫用藥物尿液檢驗報告、台北縣政府警察局板
    橋分局偵辦毒品危害防制條例案被移送人姓名及代碼對照表
    各1份及照片16幀附卷可佐，並有海洛因2包（合計淨重0.96
    公克）、甲基安非他命1 包（淨重0.18克，取樣0.05公克鑑
    定，餘0.13公克）、吸食器1 組、分裝袋30個及電子磅秤1
    個扣案可稽，被告上開自白與事實相符，堪信其為真實。又
    被告前因施用毒品案件，經本院以88年度毒聲字第2385號裁
    定送觀察、勒戒，因認有繼續施用毒品之傾向，令入戒治處
    所施以強制戒治，於89年11月8 日強制戒治期滿執行完畢，
    並經台灣板橋地方法院檢察署檢察官以89年度戒毒偵字第83
    5 號為不起訴處分確定；又因施用毒品案件，經臺灣台北地
    方法院以90年度毒聲字第2521號裁定令入戒治處所施以強制
    戒治，於91年8 月21日停止戒治，所餘期間付保護管束，至
    91年11月16日保護管束期滿未經撤銷，視為強制戒治期滿，
    另經台灣台北地方法院以91年度簡字第390 號判處有期徒刑
    5 月，於92年4 月25日縮刑期滿執行完畢，復因施用毒品，
    經本院以96年度簡字第3770號判處有期徒刑6 月，減為有期
    徒刑3 月，有臺灣高等法院被告前案紀錄表1 份在卷可稽，
    其於強制戒治執行完畢釋放後5 年內，再犯上開施用毒品案
    件後，復為本件施用毒品犯行，應可認定。綜上，本案事證
    明確，被告犯行洵堪認定，應予依法論科。
二、核被告甲○○所為，係犯毒品危害防制條例第10條第1 項之
    施用第一級毒品罪、同條第2 項之施用第二級毒品罪。被告
    施用前後持有海洛因、甲基安非他命之低度行為，應為施用
    海洛因、甲基安非他命之高度行為所吸收，不另論罪。被告
    以一施用毒品行為，同時觸犯上開2 罪，為想像競合，應從
    一刑度較重之施用第一級毒品罪處斷。被告前因施用毒品案
    件，經台灣台北地方法院以91年度簡字第390 號判處有期徒
    刑5 月確定，於92年4 月25日縮刑期滿執行完畢，有上開刑
    案紀錄表1 份在卷可參，其於5 年以內故意再犯本件有期徒
    刑以上之罪，為累犯，應依刑法第47條第1 項規定加重其刑
    。爰審酌被告有多次毒品前科紀錄、其犯罪手段、生活狀況
    、高中畢業之智識程度、施用毒品係對自己身體之殘害，及
    其犯罪後坦承犯行之態度等一切情狀，量處如主文所示之刑
    。
三、扣案之海洛因海洛因2 包（合計淨重0.96公克）及甲基安非
    他命1 包（淨重0.18克，取樣0.05公克鑑定，剩餘0.13公克
    ），分別為毒品危害防制條例所定之第一級毒品海洛因、第
    二級毒品甲基安非他命，有法務部調查局97年2 月1 日調科
    壹字第09723006960 號濫用藥物實驗室鑑定書、內政部警政
    署刑事警察局97年1 月16日刑鑑字第097000160 1 號鑑定書
    各1 份在卷可稽，應依毒品危害防制條例第18條第1 項前段
    規定，均沒收銷燬之。又包裝上開海洛因之外包裝袋2 只、
    包裝甲基安非他命之外包裝袋1 只、吸食器1 組、分裝袋30
    個及電子磅秤1 個，均為被告所有，並供犯罪所用或所預備
    之物，業據被告於本院審理中供明在卷，爰依刑法第38條第
    1 項第2 款規定宣告沒收。至扣案之白色粉末3 包（合計淨
    重共170.71公克，取樣0.24公克鑑定用罄，剩餘170.47公克
    ），雖為被告所有，然未驗出有毒品危害防制條例規定之第
    二級毒品之成分，有內政部警政署刑事警察局97年1 月16日
    刑鑑字第0970001601號鑑定書1 紙附卷可憑，且無證據證明
    其係供被告施用毒品所用之物，爰不予宣告沒收，併此敘明
    。
據上論斷，應依刑事訴訟法第273 條之1 第1 項、第299 條第 1
項前段，毒品危害防制條例第10條第1 項、第2 項、第18條第 1
項前段，刑法第11條前段、第55條、第47條第1 項、第38條第 1
項第2款，判決如主文。
本案經檢察官陳旻源到庭執行職務。
中    華    民    國    97    年    3     月    24    日
                  台灣板橋地方法院刑事第十三庭
                      法  官  俞秀美
以上正本證明與原本無異。
如不服本判決，應於判決送達後10日內向本院提出上訴狀（應附
繕本）。
                      書記官  謝怡貞
中    華    民    國    97    年    3     月    24    日
附錄本案論罪科刑之法條：
毒品危害防制條例第10條
施用第一級毒品者，處 6 月以上 5 年以下有期徒刑。
施用第二級毒品者，處3 年以下有期徒刑。


司法院資訊處製作；財團法人民間司法改革基金會備份。
